臺灣高等法院刑事判決　　　　　　　　100年度上訴字第869號
上　訴　人
即　被　告　王海泓
選任辯護人　羅廷祥　律師
上列上訴人因違反藥事法案件，不服臺灣板橋地方法院99年度訴
字第1213號，中華民國100年1月28日第一審判決（起訴案號：臺
灣板橋地方法院檢察署99年度偵字第903 號），提起上訴，本院
判決如下：
    主  文
上訴駁回。
    事  實
一、王海泓前曾於民國（下同）91年1月5日起至同年8月6日止，
    連續販賣未經核准輸入之「威而鋼」禁藥牟利之違反藥事法
    等案件，經臺灣板橋地方法院以92年度訴字第2637號判決判
    處有期徒刑1年、4月，各減為有期徒刑6月、2月，應執行有
    期徒刑8月確定。又於93年3、4月間起至94年1月19日止，連
    續向徐崇信、張榮昌販入擅自製造之「諾美婷」、「使蒂諾
    斯」等偽藥，販售予李振遠等不特定人牟利，再犯違反藥事
    法等案件，經智慧財產法院以98年度刑智上更(一)字第23號判
    決判處有期徒刑1年6月，減為有期徒刑9 月確定。經與上開
    販賣禁藥、持有毒品等案件，更定應執行有期徒刑1年4月確
    定，於99年6 月16日縮刑期滿執行完畢。又於98年間因犯施
    用毒品不能安全駕駛之公共危險案件，經臺灣板橋地方法院
    以98年度交簡字第178號判決判處有期徒刑4月確定，於98年
    4月9日易科罰金執行完畢（本件王海泓最後一次販賣偽藥犯
    行部分，構成累犯）。猶不知悔改，明知不詳之人所持有販
    售之「Rapidslim」 藍白色膠囊、「Reslim」綠白色膠囊、
    「RED」深藍白色膠囊、「ELS」藍紫色膠囊等藥品（上開「
    RED」、「ELS」等膠囊部分，起訴書漏未敘及），均非「美
    商亞培大藥廠公司」所生產，由「美商亞培股份有限公司臺
    灣分公司」合法販售之藥品「諾美婷」膠囊（Reductil Cap
    sules，係含有「Sibutramine」成分藥品，為使用於體重控
    制計畫之支持療法藥品，每顆15mg之市價約新臺幣＜下同＞
    120 元），而係未經行政院衛生署核准擅自製造之「偽藥」
    ，依藥事法規定不得擅自販賣，竟意圖營利，基於販賣偽藥
    之犯意，自96年間某日起，先向該不詳之人以低於10元之價
    格，販入上開「Rapidslim」 藍白色膠囊、「Reslim」綠白
    色膠囊、「RED」深藍白色膠囊、「ELS」藍紫色膠囊等偽藥
    ，再於96年底，先提供上開偽藥樣品，經設於臺北縣新莊市
    （現改制為「新北市新莊區○○○○○路60號「吳政德耳鼻
    喉科診所」負責醫師吳政德試用後，即自97年初某日起，平
    均每1至2個月間，至上址吳政德耳鼻喉科診所，以每包1000
    顆膠囊，每顆膠囊10元之低價，每次各販賣數千顆至2 萬顆
    不等數量之上開膠囊偽藥給吳政德，最後1 次則為30萬多顆
    ，至98年6月間某日止間，共販賣12次（以上開每1至2 個月
    販賣之頻率計算，平均每3個月應有2次，97年全年即應有8
    次，98年1月至6月間，則應有4 次，合計共應有12次），總
    計數量約為40多萬顆，價款共計有400多萬元（已收現金100
    多萬元，最後1次貨款300多萬元尚未收受）。之後吳政德再
    將上開購得之膠囊偽藥，分別編號為「RED1」（即上開「
    Rapidslim」），「RED2」（即上開「Reslim 」）、「RED
    」、「ELS 」等代號，作為取代「諾美婷」藥品之處分藥劑
    ，開立處方箋給其診所減肥病患，再由病患持該含有上開偽
    藥處方箋，至同由吳政德出資設於臺北縣新莊市○○○路62
    號2 樓，由其所僱藥劑師陳淑良、康許阿鳳等負責之「平安
    藥局」取藥，或宅配給訂購之減肥病患（按吳政德、陳淑良
    、康許阿鳳等所涉本件違反藥事法犯行，業經臺灣板橋地方
    法院檢察署檢察官於99年3月19日以99年度偵字第903號緩起
    訴處分確定在案）。嗣於97年12月間，有「諾美婷」藥品之
    在臺代理商人員，發現「吳政德耳鼻喉科診所」有開立處方
    「諾美婷」偽藥之情，經檢舉由法務部調查局臺北縣調查站
    （因臺北縣改制為新北市，現更名為「新北市調查站」）人
    員循線調查後，於98年7月14日下午2時35分許，至上址「吳
    政德耳鼻喉科診所」、「平安藥局」依法搜索，查扣得如附
    表一編號1至9、附表二編號1至8、11所示吳政德所有向王海
    泓所購得含有「Sibutramine 」成分之上開膠囊偽藥，因而
    查悉上情。
二、案經法務部調查局臺北縣調查站移送臺灣板橋地方法院檢察
    署檢察官偵查起訴。
    理  由
一、按被告以外之人於審判外之陳述，雖不符刑事訴訟法第159
    條之1至第159條之4 之規定，而經當事人於審判程序同意作
    為證據，法院審酌該言詞陳述或書面陳述作成時之情況，認
    為適當者，亦得為證據；當事人、代理人或辯護人於法院調
    查證據時，知有刑事訴訟法第159條第1項不得為證據之情形
    ，而未於言詞辯論終結前聲明異議者，視為有前項之同意，
    刑事訴訟法第159條之5第1項、第2項定有明文。經查，本判
    決下列所引用之被告以外之人於審判外之陳述，檢察官、上
    訴人即被告王海泓及其辯護人於本院言詞辯論終結前，均未
    聲明異議，本院審酌上開證據資料製作時之情況，尚無違法
    不當及證明力明顯過低之瑕疵，認為以之作為證據應屬適當
    ，爰依刑事訴訟法第159條之5規定，認前揭證據資料均有證
    據能力。
二、訊據被告王海泓固不否認有於上開時地，多次販賣上開膠囊
    偽藥給吳政德獲利之犯行，惟辯稱：本件伊販賣給吳政德之
    偽藥來源，係伊於94年間被查獲之前案，該次於93年間向徐
    崇信、張榮昌購買的同一批貨。因伊賣給吳政德之這批貨並
    無印有商標，所以前案檢察官並未詢問查扣，伊留下後至97
    年初才又開始販賣這些偽藥給吳政德，到98年為警查獲這段
    期間，伊共賣了約400 萬元的藥給吳政德云云。辯護人為被
    告辯護意旨略稱：本件被告被訴販賣之偽藥，既與被告前案
    於94年間被查獲之偽藥同一批，係向同一人所販入，則其販
    賣偽藥之罪責，於販入之時即已完成，至於販入後轉售予何
    人，均不影響其販賣既遂之罪，而本件被告轉售給吳政德之
    犯罪時間均在前案判決98年8月6日確定前之審理期間，與前
    案犯罪事實有同一性，所以應為前案確定判決效力所及，依
    法應諭知免訴云云。
三、經查：
（一）上開事實，業據被告王海泓於檢察官訊問時、原審及本院
      均坦承不諱（見99年度偵字第903 號卷第10至21頁、第72
      至75頁、第133至134頁、原審卷99年12月1 日審判筆錄、
      本院卷第50頁背面、第91頁），核與證人吳政德、康許阿
      鳳、陳淑良於調查局詢問時、檢察官訊問時及原審審理時
      之證述情節大致相符（見99年度偵字第903號卷第31至32
      頁、第72至75頁、第102至106頁、第136至137頁、原審卷
      (二)第139至141頁），並有法務部調查局臺北縣調查站98年
      7 月14日分別於上址吳政德耳鼻喉科診所、平安藥局等搜
      索、扣押筆錄、法務部調查局98年8月10日調科壹字第098
      00416920號查獲偽藥鑑定書、行政院衛生署藥物食品檢驗
      局98年9月4日藥檢壹字第0980015476號函及檢附之查獲偽
      藥檢驗報告書、行政院衛生署98年9月18日衛署藥字第098
      0026272 號函及檢附之送驗偽藥檢體判定結果說明表等附
      卷可稽、暨扣案如附表一編號1至9、附表二編號1至8、11
      所示吳政德所有向王海泓所購得含有「Sibutramine 」成
      分之上開膠囊偽藥扣案可佐（見99年度偵字第903 號卷第
      40至66頁）。足認被告自白核與事實相符，堪以採信。
（二）被告及其辯護人雖執前詞置辯。然查，本件查扣之如附表
      一、二所示之膠囊偽藥，其外觀均無印有「諾美婷」之商
      標或文字，核與被告前案智慧財產法院98年度刑智上更(一)
      字第23號案件，查扣販賣之膠囊偽藥係印有「諾美婷」商
      標之偽藥，外觀為：藍色蓋白色體膠囊，蓋上印有白色"R
      eductil"字樣，體上印有灰色"15"字樣，內容白色粉末，
      已有不同，業經本院調閱該案全卷暨有行政院衛生署藥物
      食品檢驗局94年5月27日藥檢壹字第0949410649 號檢驗成
      績書在卷足稽（見臺灣板橋地方法院檢察署98年度執字第
      14405 號卷、94年度偵字第7455號影卷第28頁）。且證人
      張榮昌於原審審理時證稱：伊等於上開前案委託洪曉熙製
      造之偽藥，不敢確定都有印製諾美婷商標，之後賣給王海
      泓之諾美婷偽藥，被告有無要求其上沒印諾美婷商標，伊
      忘記了；但賣給被告的是有包裝，係盒裝，每盒有兩排鋁
      箔包裝偽藥，大約是20顆，除盒裝外，伊記憶中沒有其他
      包裝樣式，亦無散裝，大約賣一顆8、9元，經提示本件扣
      案之偽藥，包裝與伊前案賣給王海泓不同，記憶中應該不
      是伊等賣給王海泓等語（見原審卷(二)第141至143頁），亦
      不足證明被告本件販賣予吳政德之偽藥，係與上開前案向
      徐崇信、張榮昌所購之偽藥來源相同。況按藥事法第83條
      第1 項所謂「販賣」，固係指明知其為偽藥或禁藥，意圖
      販賣而有販入或賣出之行為而言，其販入及賣出之行為，
      不必二者兼備，有一即屬成立，但販賣罪之成立，應包含
      販入、賣出及販入後復行賣出三種，故購入後分次於第一
      次賣出時，固只成立一個販賣罪，但其後之各次分賣之行
      為，亦均與販賣之構成要件該當，仍應各自單獨成立一販
      賣行為。縱被告上開所辯來源相同，且其本件販賣予吳政
      德之偽藥均係前案同一批所販入云云，然本件販賣偽藥行
      為，係其於上開前案案件94年1月19日查獲後，間隔已有3
      年後才又再犯，其販賣行為及犯意顯然與前案無涉，應屬
      另行起意之犯行。且證人吳政德於檢察官訊問時已供述被
      告說他所賣膠囊是「苦橙」，以每顆10元之價格出售（見
      偵卷第74頁、原審卷(二)第139 頁），被告已有販售偽藥之
      前科，其與吳政德間僅為買賣關係，如非有利可圖，何以
      干冒科處罪責而多次販售偽藥之理，足見其自96年間某日
      起，先向該不詳之人以低於10元之價格，販入上開膠囊偽
      藥，再販售予吳政德牟取差價利潤。且被告多次之分賣行
      為，除第1 次賣出行為與販入行為結合為一販賣行為外，
      其後各次販賣行為均各自獨立成罪，被告及辯護人上開所
      辯云云，顯係臨訟飾卸之詞，不足採取。本院認無再向調
      查局調取扣押物勘驗比對之必要，併此敘明。
（三）綜上所述，本案事證已臻明確，被告犯行洵堪認定，應予
      依法論科。
四、按販賣偽藥行為之行為態樣，可分為販入、賣出、販入後復
    行賣出等3 種情形。其中販入或賣出，有一於此，其犯罪固
    屬完成；但在販入後復行賣出之場合，行為人意圖營利而販
    入偽藥後，迄首次賣出，乃2 個舉動之接續實行，仍只成立
    1個販賣既遂罪。其第2次以後之賣出，應以其賣出行為是否
    完成，作為判斷既遂或未遂之準據，不能認行為人既以營利
    之意圖而販入偽藥後，其嗣後之任一次賣出行為，不論是否
    既遂或未遂，均接續原先販入之犯意，論以販賣一罪（最高
    法院99年度台上字第7181號判決參照）。核被告所為，其自
    97年初某日起，平均每1至2個月間，各販賣數千顆至2 萬顆
    不等數量之上開膠囊偽藥給吳政德，至98年6 月間止，以上
    開每1至2個月販賣之頻率計算，平均每3個月應有2次，97年
    全年即應有8次（含販入後迄第1次賣出及其後7 次賣出之行
    為），98年1月至6月間，則應有4 次，合計應有12次，是其
    此12次行為，均係犯藥事法第83條第1 項之販賣偽藥罪。又
    其上開販賣「RED」深藍白色膠囊、「ELS」藍紫色膠囊等偽
    藥部分，起訴書雖漏未敘及，惟此部分係其上開各次販賣偽
    藥行為之一部，即為起訴效力所及，本院自得併予審究。被
    告有上開犯罪事實欄所示之前案犯罪科刑執行紀錄，有本院
    被告前案紀錄表在卷可稽，而上述被告最後一次販賣行為係
    於98年6月間某日，其於上開有期徒刑執行完畢後5年內，再
    犯本件有期徒刑以上之罪，為累犯，應依刑法第47條第1 項
    規定，加重其刑。又按所謂集合犯係指犯罪構成要件之行為
    ，依其本質、犯罪目的或社會常態觀之，通常具有反覆、繼
    續之特性，此等反覆、繼續實行之行為，於自然意義上雖係
    數行為，但依社會通念，法律上應僅為一總括之評價，法律
    乃將之規定為一獨立之犯罪類型，而為包括一罪，故犯罪是
    否為包括一罪之集合犯，客觀上，應斟酌其法律規定之本來
    意涵、實現該犯罪目的之必要手段、社會生活經驗中該犯罪
    實行常態及社會通念；主觀上，則視其是否出於行為人之一
    次決意，並秉持刑罰公平原則等情形，加以判斷；而刑法上
    有關販賣之罪（包括販賣毒品、槍械、偽藥、禁藥等），在
    立法者預定之構成要件類型上，並非屬於必須反覆或延續實
    行始能成立之犯罪，且該等販賣行為，常有單一或偶發性販
    賣之情形，亦非絕對具有反覆、延續實行之特徵。本件被告
    上開多次販賣偽藥行為，係各為實現牟利之犯罪目的，依吾
    人生活經驗，其犯罪之實行，固以反覆、繼續為常態，然其
    上開長期先後多次販賣偽藥行為，係因吳政德耳鼻喉科診所
    開立處方箋給其診所減肥病患，病患持該含有上開偽藥處方
    箋至「平安藥局」取藥，或宅配給訂購之減肥病患用藥量多
    寡而先後訂購，被告始予逐次販售，顯非於密切接近之時間
    、地點接續實行，且其犯罪時間非短、次數不少，依一般社
    會通念，尚難認以評價為集合犯之包括一罪為適當，是其上
    開12次所為販賣偽藥之行為，犯意各別、行為互殊，均應分
    論併罰。
五、原審經審理結果，認被告罪證明確，適用藥事法第83條第1
    項，刑法第11條前段、第47條第1項、第51條第5款等規定，
    並審酌被告前已有2 次販賣偽藥犯行，均經法院判刑確定，
    仍不知悔改，再犯本件多次販賣偽藥行為，所獲不法利益亦
    屬不斐，且為貪圖私利竟不顧對社會民眾健康之戕害，犯後
    仍飾詞卸責之態度等一切情狀，各就販賣偽藥罪12罪，分別
    量處有期徒刑4月（前11罪）、5月（最後一罪，累犯加重）
    ，並定其應執行有期徒刑3年。復說明扣案如附表一編號1至
    9 、附表二編號1至8、11所示含有「Sibutramin e」成分之
    上開膠囊偽藥，係被告已販賣予吳政德，已非被告所有之物
    ，亦非違禁物，無從依刑法第38條規定宣告沒收。又藥事法
    第79條第1項雖規定有「查獲之偽藥或禁藥，沒入銷燬之」
    ，惟上述沒入銷燬之規定，係列於藥事法第8 章「稽查及取
    締」內，而非列於第9 章之「罰則」，其性質應屬行政秩序
    罰，屬行政機關依行政程序科罰之權限，法院亦不得越權於
    判決內諭知沒入銷燬，是本件上開扣案之膠囊偽藥，均無從
    併予宣告沒收。另其餘扣案如附表一、二所示之物，則與本
    件被告販賣偽藥行為無涉，亦無從宣告沒收。核其認事用法
    俱無不當，量刑亦稱妥適。被告上訴意旨略以：被告被訴販
    賣之偽藥，係與被告前案（指智慧財產法院98年度刑智上更
    (一)字第23號）於94年間被查獲之偽藥同一批，請向法務部調
    查局航海事業調查處臺中站調取扣押物勘驗比對，本案其販
    賣偽藥之罪責，於販入之時既已完成，與前案犯罪事實具有
    同一性，應為前案確定判決效力所及，依法應諭知免訴云云
    。惟證人張榮昌於原審已證述前案販賣予被告之偽藥係有包
    裝，因時隔良久，已忘記被告訂購時有無要求膠囊上要印上
    「諾美婷」商標等語（見原審卷(二)第141 頁背面），核與本
    案查扣之偽藥並無包裝，尚且有異。本件販入之偽藥縱如被
    告所辯係與與前案來源相同，惟本件販賣偽藥行為，自前案
    案件94年1月19日查獲後，已然間隔3年，被告始再為販售，
    其販賣行為及對象顯均與前案無涉，除第1 次賣出行為與販
    入行為結合為一販賣行為外，其後各次販賣行為均各自獨立
    成罪。被告辯稱係同一批販入，前案業已判決確定，本件自
    應諭知免訴判決云云，核與卷存客觀事證不符，自無足取。
    綜上所述，被告上訴意旨仍執前詞，指摘原判決不當，為無
    理由，應予駁回。
據上論斷，應依刑事訴訟法第368條，判決如主文。
本案經檢察官陳明光到庭執行職務。
中    華    民    國   100    年    10    月    20    日
                  刑事第十四庭審判長法  官  陳志洋
                                    法  官  遲中慧
                                    法  官  張惠立
以上正本證明與原本無異。
如不服本判決，應於收受送達後十日內向本院提出上訴書狀，其
未敘述上訴之理由者並得於提起上訴後十日內向本院補提理由書
（均須按他造當事人之人數附繕本）。「切勿逕送上級法院」。
                                    書記官  陳珮茹
中    華    民    國   100    年    10    月    20    日
附錄條文
藥事法第83條
明知為偽藥或禁藥，而販賣、供應、調劑、運送、寄藏、牙保、
轉讓或意圖販賣而陳列者，處 7 年以下有期徒刑，得併科新臺
幣 5 百萬元以下罰金。
犯前項之罪，因而致人於死者，處 7 年以上有期徒刑，致重傷
者，處 3 年以上 12 年以下有期徒刑。
因過失犯第 1 項之罪者，處 2 年以下有期徒刑、拘役或科新臺
幣 30 萬元以下罰金。
第 1 項之未遂犯罰之。
附表一：98.07.14在臺北縣新莊市○○○路60號「吳政德耳鼻喉
        科診所」查扣之物品
┌─┬──────┬───┬───┬──┬────────┐
│編│扣案物品名稱│數  量│所有人│查扣│備          註  │
│號│            │      │      │編號│                │
├─┼──────┼───┼───┼──┼────────┤
│01│減肥藥RED1  │45包  │吳政德│E-20│每包1000粒      │
│  │（藍白膠囊）│      │      │    │                │
├─┼──────┼───┼───┼──┼────────┤
│02│減肥藥RED1  │45包  │吳政德│E-21│每包1000粒      │
│  │（藍白膠囊）│      │      │    │                │
├─┼──────┼───┼───┼──┼────────┤
│03│減肥藥RED1  │45包  │吳政德│E-22│每包1000粒      │
│  │（藍白膠囊）│      │      │    │                │
├─┼──────┼───┼───┼──┼────────┤
│04│減肥藥RED1  │45包  │吳政德│E-23│每包1000粒      │
│  │（藍白膠囊）│      │      │    │                │
├─┼──────┼───┼───┼──┼────────┤
│05│減肥藥RED1  │3粒   │吳政德│E-42│(1)取樣檢驗，餘1│
│  │（藍白膠囊）│      │      │    │   粒           │
│  │            │      │      │    │(2)驗有「Sibut  │
│  │            │      │      │    │   amine」成分  │
├─┼──────┼───┼───┼──┼────────┤
│06│減肥藥RED2  │70包  │吳政德│E-17│每包1000粒      │
│  │（綠白膠囊）│      │      │    │                │
├─┼──────┼───┼───┼──┼────────┤
│07│減肥藥RED2  │60包  │吳政德│E-18│每包1000粒      │
│  │（綠白膠囊）│      │      │    │                │
├─┼──────┼───┼───┼──┼────────┤
│08│減肥藥RED2  │60包  │吳政德│E-19│每包1000粒      │
│  │（綠白膠囊）│      │      │    │                │
├─┼──────┼───┼───┼──┼────────┤
│09│減肥藥RED2  │3粒   │吳政德│E-43│(1)取樣檢驗，餘1│
│  │（綠白膠囊）│      │      │    │   粒           │
│  │            │      │      │    │(2)驗有「Sibut  │
│  │            │      │      │    │   amine」成分  │
├─┼──────┼───┼───┼──┼────────┤
│10│減肥藥      │15包  │吳政德│E-24│已包裝之病患減肥│
│  │            │      │      │～  │藥包，內含有上開│
│  │            │      │      │E-38│RED1、RED2 等減 │
│  │            │      │      │    │肥藥            │
├─┼──────┼───┼───┼──┼────────┤
│11│酷兒橙膠囊狀│7罐   │吳政德│E-39│(1)每罐1000粒   │
│  │食品        │      │      │    │(2)已於98.10.05 │
│  │            │      │      │    │   發還吳政德   │
├─┼──────┼───┼───┼──┼────────┤
│12│減肥藥（酷兒│3粒   │吳政德│E-41│(1)取樣檢驗，餘1│
│  │橙膠囊狀食品│      │      │    │   粒           │
│  │，深藍灰膠囊│      │      │    │(2)驗無「Sibut  │
│  │）          │      │      │    │   amine」成分  │
├─┼──────┼───┼───┼──┼────────┤
│13│對帳單      │7本   │吳政德│E-1 │宅配病患減肥藥之│
│  │            │      │      │～  │對帳單          │
│  │            │      │      │E-7 │                │
├─┼──────┼───┼───┼──┼────────┤
│14│郵政劃撥單  │2本   │吳政德│E-8 │宅配病患減肥藥藥│
│  │            │      │      │E-9 │費劃撥單        │
├─┼──────┼───┼───┼──┼────────┤
│15│訂貨明細    │2本   │吳政德│E-11│宅配病患減肥藥訂│
│  │            │      │      │E-12│貨明細          │
├─┼──────┼───┼───┼──┼────────┤
│16│藥品明細收據│1箱   │吳政德│E-16│病患處方藥單    │
├─┼──────┼───┼───┼──┼────────┤
│17│郵政跨行匯款│1本   │吳政德│E-13│廠商匯款資料明細│
│  │申請書      │      │      │    │                │
├─┼──────┼───┼───┼──┼────────┤
│18│匯款單      │1本   │吳政德│E-14│廠商匯款        │
├─┼──────┼───┼───┼──┼────────┤
│19│記帳本      │1本   │吳政德│E-15│診所帳目        │
├─┼──────┼───┼───┼──┼────────┤
│20│出貨單      │1本   │吳政德│E-10│榮績藥品公司（榮│
│  │            │      │      │    │久實業公司）之藥│
│  │            │      │      │    │品出貨單        │
├─┼──────┼───┼───┼──┼────────┤
│21│名片        │1張   │吳政德│E-40│榮績公司總經理謝│
│  │            │      │      │    │丞榮名片        │
└─┴──────┴───┴───┴──┴────────┘
附表二：98.07.14在臺北縣新莊市○○○路62號2 樓「平安藥局
        」查扣之物品
┌─┬──────┬───┬───┬──┬────────┐
│編│扣案物品名稱│數  量│所有人│查扣│備註            │
│號│            │      │      │編號│                │
├─┼──────┼───┼───┼──┼────────┤
│01│諾美婷（RED1│1罐   │吳政德│F-1 │                │
│  │，藍白膠囊）│      │      │    │                │
├─┼──────┼───┼───┼──┼────────┤
│02│諾美婷（RED1│2包   │吳政德│F-5 │                │
│  │，藍白膠囊）│      │      │    │                │
├─┼──────┼───┼───┼──┼────────┤
│03│諾美婷取樣（│5顆   │吳政德│F-10│(1)取樣檢驗，餘4│
│  │RED1，藍白膠│      │      │    │   粒           │
│  │囊）        │      │      │    │(2)驗有「Sibut  │
│  │            │      │      │    │   amine」成分  │
├─┼──────┼───┼───┼──┼────────┤
│04│諾美婷（RED2│1罐   │吳政德│F-2 │                │
│  │，綠白膠囊）│      │      │    │                │
├─┼──────┼───┼───┼──┼────────┤
│05│諾美婷（RED2│2包   │吳政德│F-6 │                │
│  │，綠白膠囊）│      │      │    │                │
├─┼──────┼───┼───┼──┼────────┤
│06│諾美婷取樣（│5顆   │吳政德│F-11│(1)取樣檢驗，餘4│
│  │RED2，綠白膠│      │      │    │   粒           │
│  │囊）        │      │      │    │(2)驗有「Sibut  │
│  │            │      │      │    │   amine」成分  │
├─┼──────┼───┼───┼──┼────────┤
│07│諾美婷（深藍│1包   │吳政德│F-7 │(1)取樣檢驗，65 │
│  │白膠囊）    │      │      │    │   粒，驗餘63粒 │
│  │            │      │      │    │(2)驗有「Sibut  │
│  │            │      │      │    │   amine」成分  │
│  │            │      │      │    │                │
├─┼──────┼───┼───┼──┼────────┤
│08│諾美婷（ELS │1包   │吳政德│F-8 │(1)取樣檢驗     │
│  │，藍紫膠囊）│      │      │    │(2)驗有「Sibut  │
│  │            │      │      │    │   amine」成分  │
├─┼──────┼───┼───┼──┼────────┤
│09│諾美婷取樣（│5顆   │吳政德│F-14│(1)取樣檢驗，餘4│
│  │ELS ，藍紫膠│      │      │    │   粒           │
│  │囊）        │      │      │    │(2)驗無「Sibut  │
│  │            │      │      │    │   amine」成分  │
├─┼──────┼───┼───┼──┼────────┤
│10│諾美婷（RED │1罐   │吳政德│F-3 │(1)已於98.10.05 │
│  │）          │      │      │    │   發還吳政德   │
│  │            │      │      │    │(2)驗無「Sibut  │
│  │            │      │      │    │   amine」成分  │
├─┼──────┼───┼───┼──┼────────┤
│11│諾美婷取樣（│5顆   │吳政德│F-9 │(1)取樣檢驗，餘4│
│  │RED ，深藍白│      │      │    │   粒           │
│  │膠囊）      │      │      │    │(2)驗有「Sibut  │
│  │            │      │      │    │   amine」成分  │
├─┼──────┼───┼───┼──┼────────┤
│12│諾美婷      │1包   │吳政德│F-12│已於98.10.05發還│
│  │            │      │      │    │吳政德          │
├─┼──────┼───┼───┼──┼────────┤
│13│諾美婷取樣（│5顆   │吳政德│F-13│(1)取樣檢驗，餘4│
│  │深藍灰膠囊）│      │      │    │   粒           │
│  │            │      │      │    │(2)驗無「Sibut  │
│  │            │      │      │    │   amine」成分  │
├─┼──────┼───┼───┼──┼────────┤
│14│平安藥局藥品│1本   │吳政德│F-4 │病患處方藥單    │
│  │明細收據    │      │      │    │                │
└─┴──────┴───┴───┴──┴────────┘